【裁判字號】    97,消債更,130
【裁判日期】    971022
【裁判案由】    更生事件
【裁判全文】
臺灣臺中地方法院民事裁定           97年度消債更字第130號
聲  請  人  丙○○
                        戶)
債  權  人  丁○○○
債  權  人  戊○○
債  權  人  甲○○
債  權  人  台灣土地銀行股份有限公司
                      統一編號.
債  權  人  合作金庫商業銀行股份有限公司
                      統一編號.
債  權  人  國泰世華銀行股份有限公司
                      統一編號.
債  權  人  兆豐國際商業銀行
                      統一編號.
債  權  人  荷商荷蘭銀行股份有限公司台北分公司
                      統一編號.
債  權  人  渣打國際商業銀行股份有限公司
                      統一編號.
債  權  人  台中商銀股份有限公司
                      統一編號.
債  權  人  臺灣新光商業銀行股份有限公司
                      統一編號.
債  權  人  遠東銀行股份有限公司
                      統一編號.
債  權  人  玉山商業銀行股份有限公司
                      統一編號.
債  權  人  台新國際商業銀行股份有限公司
                      統一編號.
債  權  人  安泰商業銀行股份有限公司
                      統一編號.
債  權  人  中國信託商業銀行股份有限公司
                      統一編號.
債  權  人  永豐信用卡股份有限公司
                      統一編號.
債  權  人  乙○○○保險股份有限公司
上列當事人因消費者債務清理事件聲請更生，本院裁定如下：
    主  文
聲請駁回。
聲請費用由聲請人負擔。
    理  由
一、按債務人與金融機構協商成立者，不得聲請更生或清算，但
    因不可歸責於己之事由，致履行顯有重大困難者，不在此限
    ；本條例施行前，債務人依金融主管機關協調成立之中華民
    國銀行公會會員辦理消費金融案件無擔保債務協商機制與金
    融機構成立之協商，準用前項之規定，消費者債務清理條例
    第151條第5項、第6項分別定有明文。又聲請更生或清算不
    合程式或不備其他要件者，法院應以裁定駁回之，但其情形
    可以補正者，法院應定期間先命補正，復為同條例第8條所
    明定。
二、查本件債務人主張其曾於九十五年間與金融機構達成一致性
    債務協商，每月繳款新台幣三萬七千一百二十三元，嗣因收
    入不穩定以致毀諾，爰依法聲請更生等語。經查債務人主張
    之事實，業據提出九十五年債務協商協議書為憑，足堪採信
    。另就債務人毀諾係屬不可歸責一節，經本院依職權向各金
    融機關債權人函查債務人消費明細紀錄顯示，債務人消費內
    容多屬美容塑身、餐廳飲宴、百貨消費、個人旅遊及大量密
    集預借現金等，此有卷附債務人消費明細附卷可稽，上述消
    費性質均非生活必要之支出，而係奢侈、浪費及投機之性質
    ，自屬「可歸責」於債務人之原因，而與消費者債務清理條
    例第151條第5項之要件不符。
三、又債務人之消費內容既如前述，核與消費者債務清理條例第
    一百三十四條第四款所稱：「浪費、賭博或其他投機行為，
    致財產顯然減少或負擔過重之債務」等不免責事由相當。再
    經本院訊問各該債權人亦均表明反對債務人之更生聲請，顯
    見本件縱令進入更生程序，亦將因其更生方案無法獲致債權
    人會議通過或法院認可而宣告清算，徒增程序勞費，毫無實
    益。是本件債務人聲請更生，既違背消費者債務清理條例第
    151條第5項之規定，且上開欠缺又屬無從補正，依上說明，
    自應駁回其更生之聲請，爰裁定如主文。
中    華    民    國    97    年    10    月    22    日
                                民事庭法官  張升星
上為正本係照原本作成
如不服本裁定，應於裁定送達後10日內，以書狀向本院提出抗告
，並繳納抗告費新臺幣1千元。
中    華    民    國    97    年    10    月    22    日
                                書  記  官  賴日添


司法院資訊處製作；財團法人民間司法改革基金會備份。
